【裁判字號】    97,醫上訴,4
【裁判日期】    970813
【裁判案由】    過失致死
【裁判全文】
臺灣高等法院刑事判決                 97年度醫上訴字第4號
上  訴  人  臺灣板橋地方法院檢察署檢察官
被      告  甲○○
選任辯護人  黃清濱律師
上列上訴人因被告業務過失致死案件，不服臺灣板橋地方法院96
年度醫訴字第3 號，中華民國97年4月8日第一審判決（起訴案號
：臺灣板橋地方法院檢察署95年度偵字第27716 號），提起上訴
，本院判決如下：
    主  文
上訴駁回。
    理  由
一、公訴意旨略以：被告甲○○前係財團法人長庚醫院林口總院
    （下稱林口長庚醫院）急診室小兒科醫師，為從事醫療業務
    之人。廖家淵之子廖○瑄（民國93年出生，真實姓名年籍詳
    卷，已歿）於93年12月26日凌晨2 時許，因有嘔吐、哭鬧、
    咳嗽及流鼻水症狀，廖家淵發現後即緊急送往財團法人亞東
    紀念醫院（下稱亞東醫院）掛號急診，經亞東醫院小兒科急
    診室醫師梁翔（涉犯業務過失致死罪部分，業經臺灣板橋地
    方法院檢察署檢察官不起訴處分）檢查，認係呼吸道感染、
    急性胃炎及脫水現象，給予靜脈點滴注射與症狀治療藥物後
    ，因廖○瑄情況好轉，於同日上午10時20分許返家；惟廖家
    淵於同日中午12時許，發現其子廖○瑄有血便現象，隨即撥
    打亞東醫院急診室電話詢問，該姓名年籍不詳之急診室護士
    答覆稱要廖家淵再觀察，然廖家淵認其子廖○瑄病況未好，
    轉趨嚴重，隨即於同日下午3 時許，再將廖○瑄轉送林口長
    庚醫院掛號急診，經被告甲○○醫師檢查，認係急性胃炎與
    上呼吸道感染，給予症狀治療藥物後，因廖○瑄活力改善，
    於同日下午4 時51分許由廖家淵帶同返家，惟被告甲○○就
    診時，竟未發現廖家淵及廖琴華有告知廖○瑄除有多次嘔吐
    及呻吟現象外，另有血便情形，屬腸套疊前兆症狀，本應注
    意予以適當治療或照以超音波、X 光機檢查，竟疏未注意及
    此。嗣於同日晚間11時許，廖○瑄因身體孱弱，病情益加嚴
    重，廖家淵帶廖○瑄至亞東醫院急救後，仍於翌（27）日3
    時20分許因腸套疊病發宣告不治死亡，因認被告涉犯刑法第
    276條第2項之業務過失致人於死之罪嫌等語。
二、按犯罪事實應依證據認定之，無證據不得認定犯罪事實；又
    不能證明被告犯罪者，應諭知無罪之判決，刑事訴訟法第15
    4條第2項及第301條第1項分別定有明文。又檢察官對於起訴
    之犯罪事實，應負提出證據及說服之實質舉證責任，倘其所
    提出之證據，不足為被告有罪之積極證明，或其指出證明之
    方法，無從說服法院以形成被告有罪之心證，基於無罪推定
    之原則，自應為被告無罪判決之諭知（最高法院92年臺上字
    第128號判例意旨參照）。
三、公訴人認被告甲○○涉有業務過失致人於死罪嫌，無非以告
    訴人即被害人廖○瑄之父廖家淵（現已更名為乙○○）於警
    詢及偵查中證述、被害人之母廖琴華於偵查中證述及法務部
    法醫研究所94年3 月14日（93）法醫所醫鑑字第2025號鑑定
    書及行政院衛生署醫事審議委員會95年8月21日編號0000000
    鑑定書為論據。訊據被告固坦承前係林口長庚醫院急診室小
    兒科醫師，被害人於93年12月26日下午3 時許至林口長庚醫
    院掛號急診，經檢查認係急性胃炎與上呼吸道感染，給予藥
    物治療後，於當日下午4 時51分出院。嗣於93年12月27日上
    午3 時20分許，被害人因腸套疊病發不治死亡等事實，惟堅
    決否認有業務過失致人於死犯行，辯稱：廖家淵、廖琴華帶
    同被害人前來就診時，並未告知被害人有血便及哭鬧不安之
    情形，致無從診斷出罹患腸套疊等語。
四、經查：
（一）依卷附法務部法醫研究所94年3月14日法醫理字第0940000
      526 號函暨所附（93）法醫所醫鑑字第2025號鑑定書所載
      鑑定結果：「死者廖○瑄，9個月又9天大男嬰，死亡原因
      為腸套疊，死亡方式為病死。」（見臺灣板橋地方法院檢
      察署93年度相字第1578號相驗卷宗第64頁）。而依上開鑑
      定書內所載「鑑定經過一、肉眼觀察：胸腹背部：胸部對
      稱平坦無外傷，腹部柔軟無腫塊，下腹部廣泛綠色死後變
      化，背部無外傷。二、內景觀察：腹腔：腹腔內臟器位置
      正常，肝臟、脾臟無外傷破裂，後腹膜腔無外傷出血，胰
      臟無斷裂，上消化道無破裂穿孔，下段腸道在盲腸觸得一
      由小腸末端迴腸反疝入盲腸所形成之香腸形狀套疊硬塊。
      三、內臟器官檢查：（八）小腸上段無破裂穿孔，在盲腸
      觸得一由小腸末端迴腸反疝入盲腸所形成之香腸形狀套疊
      硬塊，套疊位置腸道鬱壞疽變化。」（見上開相驗卷宗第
      62頁反面及第63頁）。再依行政院衛生署95年8 月21日衛
      署醫字第0950212493號函所附之該署醫事審議委員會編號
      0000000 鑑定書於鑑定意見部分亦載明：「綜合病程及屍
      體解剖結果，本案為一嬰兒罹患腸套疊而造成之病例。茲
      提供鑑定意見如下：（一）腸套疊的典型症狀為一本來正
      常的嬰幼兒突然發生陣發性嚴重腹絞痛，造成嬰幼兒間歇
      性的大聲哭鬧。通常在疾病早期會伴隨嘔吐，60% 的病童
      會解帶血之黏液便。病童在初期可能在陣發的腹痛發作期
      之間表現出正常的精神及活動力，但如果腸套疊一直未被
      解除，則病童之精神活力會慢慢變差，並進展成休克狀態
      ，最終幾乎都會死亡。（二）臨床上，會懷疑罹患腸套疊
      之最主要根據為嬰幼兒有固定間歇性的哭鬧，否則診斷上
      不易與急性腸胃炎區分。根據亞東紀念醫院和長庚醫院林
      口分院醫師之病歷記錄，家長的主訴均為嘔吐，並未記載
      病童有間歇性哭鬧，僅在亞東紀念醫院之護理記錄上記載
      「病人因晚上哭鬧，有吐及腹瀉入ER（急診室）」。以當
      時病童之病況，若家長未與醫師提及病童曾有間歇性的哭
      鬧，以多次嘔吐症狀而言，急性胃炎為一合理之判斷，兩
      位醫師所作之處置亦符合醫學常規。反之，若病童家屬曾
      告知醫師病童有間歇性的哭鬧，或者在觀察過程中發現病
      童有間歇性的哭鬧，加上多次的嘔吐及血便，醫師應將腸
      套疊列入鑑別診斷並加以治療，否則即未盡到診療上之注
      意，應有疏失。（三）根據多次訊問筆錄，家長均只提及
      病童之症狀為嘔吐，並未提及是否曾有哭鬧，而醫師的病
      歷記錄上亦未記載病童曾有哭鬧，另家長主訴為「血便」
      而長庚紀念醫院病歷記載為「暗棕色水便」，醫師是否知
      道病童曾有間歇性的哭鬧，及家長是否曾向甲○○醫師提
      及「血便」或是「暗棕色水便」，請逕調查事實認定。」
      （見上開相驗卷第100至103頁）。則依上開法務部法醫研
      究所及行政院衛生署醫事審議委員會鑑定書所載，被告診
      療被害人時是否具有過失，應以被害人父母是否曾向被告
      提及被害人有「血便」或間歇性哭鬧，及觀察中有無發現
      被害人有間歇性哭鬧為依據。
（二）被害人之父廖家淵（下稱廖家淵）於93年12月27日、94年
      3 月25日偵查中先後指稱：「因為死者嘔吐，我們就送至
      亞東醫院，醫院說只是小感冒打點滴就好，點滴打到26日
      11時許，醫生說已無大礙叫我們回去，回去後，死者排血
      紅色的便，打電話到亞東急診室的護士說沒關係，請我們
      再觀察，我們再送林口長庚診斷也是一樣。」、「我有說
      小孩會嘔吐、肚子很燙，感覺很不舒服，後來我們還有打
      電話跟醫院說小孩有血便的狀況。」（見相驗卷第11頁反
      面、第69頁）。及至96年2月15日、4月11日偵查中先後證
      稱：「26日早上8、9點發現小孩並沒有好轉，我們就把小
      孩帶到長庚醫院就診，是甲○○醫師看診，我跟林醫師說
      小孩有血便的狀況及之前有到亞東醫院看診，亞東認為是
      感冒發燒，但小孩病情沒有好轉，所以懷疑亞東診斷有誤
      。在長庚我有向林醫生說（指說暗棕色水便之事），在亞
      東沒有」、「是我太太廖琴華有向甲○○醫生陳述小孩有
      血便的情形」（見偵查卷第6 頁、第22頁）。另證人即被
      害人之母廖琴華於偵查中證稱：從亞東醫院吊完點滴回家
      後，大約中午12點左右，發現被害人有血便情形，我們打
      電話給亞東醫院急診室，問他們這個情形是否正常，亞東
      護士叫我們再觀察看看，但我們覺得血便應該不是單純的
      感冒引起，所以轉診林口長庚掛急診，看診時有跟被告口
      述被害人情況，狀況就是我剛剛所講的，請被告幫被害人
      檢查，被告表示可能為感冒情況且反駁我們說有血便的說
      法，因他說血便是黑色的不是血紅色的，因出門很急，沒
      有把血便帶去給醫生看，被害人還有嘔吐狀況，後來注射
      止吐針及開感冒藥，叫我們到暫時病床等待，一個小時內
      如果沒有嘔吐現象就可以回家，後來被害人的確沒有嘔吐
      ，也沒有血便，但他體溫一直偏高，後來有一個值班醫生
      來探視，說外觀沒有什麼狀況可以走了，我們就回家。我
      們沒有跟值班醫生說被害人有血便情形等語（見偵查卷第
      32 、33頁）。惟廖家淵於警詢指稱：我因（26日）凌晨2
      時許發現我兒子廖○瑄嘔吐，於是我趕緊送去亞東醫院治
      療打點滴，醫師告訴是感冒引起的，至早上11時表示無礙
      ，並預約27日下午14時就診就返家，到下午1 時許發現大
      便內有血，並打電話向亞東醫院詢問急診室告知無礙，說
      再觀察看看，我就下午3 時許送往林口長庚醫院，治療醫
      師也告知是感冒引起的，當日晚上（26日）19時許就返家
      休息，到晚上23時許發現廖○瑄狀況不對，就趕緊送至亞
      東醫院救治，急救至（27日）1 時30分許醫生就放棄急救
      ，到3 時30分許廖○瑄就死亡了等語。查廖家淵於警詢係
      稱見被害人血便時，即以電話向亞東醫院急診室詢問，經
      該院表示無礙，並未指稱至長庚醫院就診時亦有向被告告
      知被害人血便之事。則廖家淵既經亞東醫院急診室人員告
      以被害人血便並無大礙，復不知血便係罹患腸套疊之徵兆
      ，自可能於至長庚醫院就診時不再向被告陳述被害人曾有
      血便情形。且就被害人血便情形，廖家淵先稱係打電話至
      亞東醫院急診室詢問護士，並於林口長庚醫院急診時有告
      知被告；後又再改稱係太太廖琴華告知被告，就由何人告
      知被告，先後所稱不一，亦難信為真實。
（三）依長庚醫院病歷及護理紀錄所載，被害人係於93年12月26
      日下午2 時54分至該院急診，當時主訴有嘔吐併輕微咳嗽
      及流鼻水情形，且有水瀉1 次（顏色為深棕色），並有輕
      微發燒（體溫38.1℃）；經被告理學檢查後發現病童喉嚨
      發炎、呼吸音正常、心跳規則無雜音、呼吸23次/ 分、腹
      部柔軟、腸音正常及微脈情形，且週邊血液循環良好，CR
      T<2 秒。背部四肢無異常發現。根據以上檢查及病史，被
      告給予急性胃炎併上呼吸道感染之診斷，並予藥物治療及
      於急診觀察1 小時及暫時禁食之醫囑。而在觀察期間，因
      病童精神活動上升且無嘔吐情形，家屬即要求回家觀察，
      當時歐良修醫師基於以上病情，於下午4 時51分同意病童
      出院，並予口服藥物治療及門診追蹤之醫囑，有該院病歷
      及急診護理記錄以及該院96年12月17日（96）長庚醫北字
      第6565號函在卷可稽（見同上相驗卷第49頁至第54頁及原
      審卷）。則依上開病歷資料所載，並無被害人之父、母廖
      家淵、廖琴華所指有告知被告被害人有血便之情形。再依
      上開急診護理記錄上所載被害人廖童於93年12月26日15時
      12分至16時51分離院，其間被害人並未有腸套疊之症狀即
      血便或間歇性哭鬧不安之症狀。又依證人即當時於長庚醫
      院急診室之護士王雅慧於原審證稱：依據急診護理記錄沒
      有病人在長庚出現血便、或肚子有出現香腸狀硬塊及哭鬧
      不安之情緒紀錄，護理人員是完全依據病人的指訴還有自
      己觀察的結果去製作的（見原審卷97年3 月18日審判筆錄
      ）。則依長庚醫院病歷及護理紀錄所示，被害人於93年12
      月26日下午3 時許，至長庚醫院掛號急診，經被告檢查，
      給予藥物治療，因被害人活力改善，乃於同日下午4 時51
      分許由廖家淵帶同返家，其間均未有被害人有血便或間歇
      性哭鬧不安之症狀之情事。按依常情判斷，被告身為醫生
      ，病歷均係當場製作，被告於診療被害人時，與被害人家
      屬復無任何怨隙，亦不致預料將來會與被害人家屬有涉訟
      之爭，而預先虛偽製作。倘被害人之父母曾向被告主訴被
      害人有血便或間歇性哭鬧不安之症狀，被告不可能未據實
      記載於病歷上。再護士王雅慧僅係單純之護理人員，與被
      害人家屬更無任何糾紛，設被害人於急診室觀察期間有出
      現血便或間歇性哭鬧之情形，王雅慧當無故意不予記載之
      理。參以廖琴華於偵查中證稱在林口長庚醫院觀察一個小
      時內，被害人並無嘔吐及血便情形，經值班醫生探視同意
      出院時，亦未向醫生表示被害人曾有血便現象。被害人父
      母既認血便攸關被害人病情，竟於值班醫生指示出院時未
      提及被害人曾有血便之事，顯與常情有違。顯見被告辯稱
      被害人就診時，被害人父母並未告知曾有血便或間歇性哭
      鬧不安之症狀，應堪採信。
五、公訴人於原審認廖家淵究有無告知被害人血便之事，聲請將
    被告及廖家淵送測謊鑑定。惟原審以「測謊」係以曾否從事
    某一具體「行為」作為測試標的，受測者回答問題時之生理
    反應經儀器紀錄後據以研判有無說謊，受測者有無從事某一
    具體犯罪行為，面對測謊時已轉化為內在記憶僅受測者知悉
    ，當其外在口語回答與內在記憶不一致時，其生理即形成衝
    突，而產生情緒波動之反應，此衝突造成生理反應現象不因
    施測者詢問之題序、語氣之變化而消失，僅說謊者有之，未
    說謊者因無行為之記憶，故其回答無內外在衝突造成之生理
    反應。又測謊以曾否從事具體「行為」作為主要測試標的，
    有意義之具體行為係屬長期記憶不致遺忘，抽象概念如數字
    、時間、內在意識歷程、口語意思表示或主觀感受等，或有
    遺忘可能或僅為自身所體驗，以此作為測試標的，則其生理
    反應將無法形成內外衝突之特徵，測謊結果即無從研判，是
    公訴人請求告訴人有無對被告說廖童有血便，及被告是否聽
    聞告訴人為上述之言論，此係屬語言意思表示，既係涉及個
    人內在意識歷程、口語意思表示或主觀感受，非測謊所能研
    判真偽，縱被告與告訴人接受測謊，亦無從憑信。原審因認
    無測謊必要，自屬有據。而公訴人於本院並再次聲請，本院
    自無須將被害人父母及被告送請測謊，併此敘明。
六、綜上所述，被害人父母廖家淵、廖琴華指證告知被告被害人
    血便情形，先後不一；且亞東醫院、林口長庚醫院病歷及護
    理紀錄均未記載廖家淵有主訴被害人有出現血便或間歇性哭
    鬧不安之症狀。公訴人所舉證據，顯不足以證明被告於診療
    被害人時確有過失。
七、原審調查結果，認被告不構成犯罪，而為被告無罪之諭知，
    經核並無違誤。公訴人上訴意旨以：（一）被害人之父廖家
    淵、母廖琴華於發覺被害人夜間哭鬧、嘔吐等情，分別將被
    害人送往亞東紀念醫院及林口長庚醫院急診，有急診病歷資
    料及護理紀錄在卷可佐。又廖家淵於被害人自亞東紀念醫院
    急診返家後，發覺被害人有血便情形，即曾緊急致電亞東紀
    念醫院，向急診室護士反應上情；另於被害人不治死亡後，
    廖家淵亦於相驗之初，明確向員警陳述被害人於送往林口長
    庚醫院急診前，即有血便等情，業據廖家淵迭於警詢及偵查
    證述明確。而廖家淵並非具有專業醫學知識之人，於案發初
    期，殊無從知悉腸套疊之前兆症狀為何，亦無從預料被害人
    於送往林口長庚醫院急診後將因而不治死亡，衡情當無自始
    設詞誣陷被告之可能。再據廖家淵於發覺被害人身體不適之
    際，即二度緊急送醫求診等情以觀，可知被害人之病況確屬
    嚴重，而廖家淵就被害人之病況確甚為重視。而廖家淵將被
    害人送往林口長庚醫院作第二次急診之前，既曾發覺被害人
    有血便情形，而緊急致電亞東紀念醫院，向急診室護士反應
    上情；另於被害人不治死亡後，廖家淵於相驗之初，業明確
    向員警陳述被害人於送往林口長庚醫院急診前，即有血便等
    情，則廖家淵發覺被害人病況並未好轉，而二度送往林口長
    庚醫院急診之時，衡情焉可能就被害人有血便情形，未曾轉
    知尋求救助之急診室醫師即被告知悉，俾便被告做成正確之
    診療？原審逕採信被告所稱廖家淵未曾敘明血便情形之辯解
    ，顯與社會生活之經驗定則有悖。（二）原判決以關於究何
    人曾向被告陳稱被害人有血便情形，廖家淵與廖琴華之證述
    先後不一，尚難遽以採信。姑不論就被害人家屬之立場而言
    ，被害人家屬確曾明確轉知此情，至究何被害人家屬所述，
    被害人家屬焉能辨明箇中差別效果；亦不論廖家淵於偵查初
    期以多次以「我們」（亦即廖家淵及廖琴華）為主詞，敘述
    送醫求診之經過始末，事實上已明確證實廖家淵或廖琴華於
    案發當時，確曾向被告轉達被害人之血便情形。縱原審認定
    必須究明係何人陳述上開病情，案情始稱明確。則原審就此
    其認為尚有欠明確之事項，在此事關人之生命權之重大案件
    ，不論自公平正義之維護或對被告之利益而言，均有重大關
    係。當依上開規定所揭意旨，依職權傳喚廖家淵及廖琴華到
    庭進行調查，以資審慎，殊不得逕為被告無罪之判決。否則
    ，就此部分雖已調查而其內容尚未明瞭者，即與未經調查無
    異。依上開最高法院判例意旨，原審遽行判決，自有應於審
    判期日調查之證據未予調查之違背法令。
八、惟查：
（一）公訴人所舉證據，被害人之父母警詢、偵查中證述及法務
      部法醫研究所94年3 月14日（93）法醫所醫鑑字第2025號
      鑑定書及行政院衛生署醫事審議委員會95年8月21日編號0
      000000鑑定書，均不足以證明被告有本件過失犯行，已如
      前述。
（二）被害人於93年12月26日凌晨2 時許，因嘔吐、哭鬧、咳嗽
      及流鼻水症狀，經廖家淵送往亞東醫院急診，經亞東醫院
      小兒科急診室醫師梁翔認係呼吸道感染、急性胃炎及脫水
      現象，給予靜脈點滴注射與症狀治療藥物後，因被害人情
      況好轉，於同日上午10時20分許返家。惟廖家淵於同日中
      午12時許，發現被害人病況轉趨嚴重，隨即於同日下午3
      時許，再將被害人轉送林口長庚醫院掛號急診，經被告檢
      查，認係急性胃炎與上呼吸道感染，給予症狀治療藥物後
      ，因被害人活力改善，於同日下午4 時51分許由廖家淵帶
      同返家，及至同日晚間11時許，被害人因身體孱弱，病情
      益加嚴重，廖家淵帶同至亞東醫院急救後，仍於翌（27）
      日3 時20分許因腸套疊病發宣告不治死亡，有法務部法醫
      研究所及行政院衛生署醫事審議委員會鑑定書、林口長庚
      醫院病歷及護理紀錄文件在卷可參。而被害人第一次前往
      亞東醫院診療時，病歷上未記載被害人有血便或間歇性哭
      鬧不安之症狀，診療醫師梁翔亦經臺灣板橋地方法院檢察
      署檢察官不起訴處分，有該署95年度偵字第27716 號不起
      訴處分書在卷可考。則被害人前往亞東醫院就診及至出院
      時，既無血便之現象，被害人自亦可能於長庚醫院經被告
      診療返家後至當日晚間11時許間，始出現血便或間歇性哭
      鬧不安等腸套疊症狀，致發生死亡結果。公訴人猶以廖家
      淵、廖琴華於警詢、偵查中指證，認被告診療有過失，委
      無足採。
（三）按刑事訴訟法第161條第1項規定：「檢察官就被告犯罪事
      實，應負舉證責任，並指出證明之方法。」所謂舉證責任
      ，計有「提出證據責任」與「說服責任」。檢察官起訴被
      告犯罪，須先提出證據證明被告犯罪事實；以說服法院確
      信被告犯罪，並至「無合理懷疑」之程度；而基於無罪推
      定原則，及被告並無自證己罪之義務，因此被告就抗辯事
      實，雖負有「提出證據責任」，但僅須以「有合理懷疑」
      程度為已足，倘被告就抗辯事實提出證據，若能證明至「
      有合理懷疑」的程度，而檢察官無相反證據推翻時，檢察
      官已無法證明被告犯罪至「無合理懷疑」的程度，被告即
      應獲無罪判決。本件公訴人舉證不足為被告有罪之認定，
      業經查明如前。雖刑事訴訟法第163條第2項規定：「法院
      為發見真實，得依職權調查證據。但於公平正義之維護或
      對被告之利益有重大關係事項，法院應依職權調查之。」
      然依該條立法理由明確記載「在強化當事人進行色彩後之
      刑事訴訟架構中，法院依職權調查證據僅具補充性、輔佐
      性」。本件公訴人起訴被告犯罪，係以被害人之父母廖家
      淵、廖琴華於警詢、偵查中指證為證據之一。則廖家淵、
      廖琴華警詢、偵查所證不一，自係公訴人所明知。而公訴
      人於原審並未聲請傳訊廖家淵、廖琴華，僅於原審判決後
      ，於上訴理由指稱原審應依職權傳喚。惟倘公訴人認廖家
      淵、廖琴華於警詢、偵查指證為真實，理當盡舉證責任，
      聲請傳喚、詰問廖家淵、廖琴華，以查明事實，並證明被
      告犯罪。惟公訴人於本院始終未聲請傳訊廖家淵、廖琴華
      ，且公訴人所舉證據，既無法說服本院確信被告犯罪，並
      至「無合理懷疑」之程度；基於無罪推定原則，本應為無
      罪之判決。本院基於法院職權調查證據之補充性、輔佐性
      原則，自無依職權傳喚被害人之父、母廖家淵、廖琴華之
      必要。況廖家淵、廖琴華與被告利害相反，亦不得僅以二
      人指證作為被告論罪唯一依據。公訴人指稱原審未依職權
      傳喚廖家淵、廖琴華係違背法令，殊無可採。足見公訴人
      上訴，猶指被告犯罪，為無理由，應予駁回。
據上論斷，應依刑事訴訟法第368條，判決如主文。
本案經檢察官林炳雄到庭執行職務。
中    華    民    國    97    年    8     月    13    日
            刑事第四庭    審判長法  官  沈宜生
                                法  官  周煙平
                                法  官  陳國文
以上正本證明與原本無異。
如不服本判決，應於收受送達後十日內向本院提出上訴書狀，其
未敘述上訴之理由者並得於提起上訴後十日內向本院補提理由書
（均須按他造當事人之人數附繕本）。
                                書記官  楊麗娟
中    華    民    國    97    年    8     月    13    日


司法院資訊處製作；財團法人民間司法改革基金會備份。
